# 应收账款保理的账务处理

提问人：anderial 时间：2017-04-13 17:03:48
母子公司公司之间有正常购销关系 子公司将对母公司的应收账款向银行申请无追索权的公开保理业务 母公司同时与银行签订了代理付款协议，约定应付款项到期后由银行直接从母公司账户中扣款进行支付，且不可撤销 合并报表层面没有疑问，按照应收账款保理的金额作为短期借款，收到款项与应收账款差额作为财务费用。现金流上应收金额作为筹资现金流入，利息作为筹资现金流出。 但是在单体报表层面有点疑问 在子公司单体报表层面 应收账款应该终止确认，收到款项与应收账款差额作为财务费用列支，应收款项作为经营性现金流入，利息支出作为筹资现金流出 单体报表现金流上 在母公司单体报表层面 该如何处理： 有两种选择，一种继续挂应付账款子公司，但是会和子公司应收账款无法匹配 一种是将应付账款转为短期借款进行列报，还是将应付账款修改为对银行的应付款项 母公司现金流又该如何考虑呢

回答人：chenyiwei
因为是公开保理，母公司应当直接向银行履行付款义务，所以应将负债的科目调整为“其他应付款——X银行”。